【裁判字號】    95,破,75
【裁判日期】    951115
【裁判案由】    破產宣告
【裁判全文】
臺灣臺北地方法院民事裁定                95年度破字第75號
聲  請  人  甲○○
上列聲請人聲請宣告維星實業有限公司破產事件，本院裁定如下
：
    主  文
聲請駁回。
聲請程序費用由聲請人負擔。
    理  由
一、按債務人不能清償債務者，依本法所規定和解或破產程序，
    清理其債務；債務人停止支付者，推定其為不能清償，破產
    法第1條第1項、第2項固分別定有明文。惟所謂停止支付，
    係指債務人對於債權人表示不能支付一般金錢債務意旨之行
    為而言 (最高法院76年台抗字第439號裁定意旨參照)。準此
    ，債務人雖給付遲延，惟倘有其他事實證據足以證明確有清
    償債務之能力（包含債務人之財產、信用等）時，即難認有
    宣告破產之原因。
二、本件聲請人聲請意旨略以：維星實業有限公司（下稱維星公
    司）因經營不善致週轉不靈，目前積欠伊債務達新台幣（下
    同）360,000元而無力清償。爰依破產法第58條第1項規定，
    聲請宣告相對人破產云云。
三、查，聲請人主張上開事項，固據提出應收帳款明細、應付帳
    款明細、存款憑條、匯款委託書等件為證（見本院卷第4至
    10頁）。然查，維星公司對於豐隆大飯店股份有限公司、華
    膳空廚股份有限公司各有貨款債權各新台幣（下同）1,448,
    840元、96,026元，共計1,544,866元尚未收取等情，有卷附
    豐隆大飯店股份有限公司民國95年8月14日 (95 ) 君悅財發
    字081401號函、華膳空廚股份有限公司95年8月10日95發字
    第402號函、應付帳款明細表可憑（見本院卷第23至25頁）
    ；而維星公司目前積欠昌明興業有限公司票款債務計902,
    960元（見本院卷第47頁之退票理由單所示，以相對人名義
    所開立之票款金額各為237,700元、550,000元、115,260元
    ；至於該公司另陳報其他6張支票因並非以相對人名義所開
    立，且亦無其他證據可資證明係相對人所積欠之債務，故該
    6張票款債務部分未予列計），連同聲請人陳報對維星公司
    債權360,000元，維星公司目前積欠債務僅有1,262,  960元
    ，足見相對人之財產並無不能清償債務之情形甚明。從而，
    聲請人以維星公司積欠其債務無法清償為由，聲請宣告維星
    公司破產，為無理由，應予駁回。
四、依破產法第5條、民事訴訟法第95條、第78條，裁定如主文
    。
中    華    民    國    95    年    11    月    15    日
                  民事第一庭    法  官  楊絮雲
以上正本係照原本作成
如對本裁定抗告須於裁定送達後10日內向本院提出抗告狀，並繳
納抗告費新臺幣1,000元
中    華    民    國    95    年    11    月    15    日
                                書記官  高秋芬


司法院資訊處製作；財團法人民間司法改革基金會備份。
